【裁判字號】    89,易,669
【裁判日期】    890410
【裁判案由】    藏匿人犯
【裁判全文】
臺灣臺南地方法院刑事判決                          八十九年度易字第六六九號
    公  訴  人  臺灣台南地方法院檢察署檢察官
    被      告  甲○○
右列被告因藏匿人犯案件，經檢察官提起公訴（八十八年度營偵字第一一四九號），
本院判決如左：
    主  文
甲○○藏匿犯人，處有期徒刑陸月，如易科罰金，以參佰元折算壹日。
    事  實
一、甲○○與李政洲係屬舊識（已死亡），且明知李政洲為經通緝之犯人，仍於民國
    八十七年九月間使之隱避於其台縣東山鄉林安村番子厝四十號住處附近之工寮內
    ，並於同年九月十四日凌晨一時許與李政洲同處於該工寮內，適台南縣警察局白
    河分局員警前往該工寮臨檢，李政洲於林忠杰開門後發現係警察臨檢，隨即朝員
    警開槍射擊，員警亦即開槍反擊，惟二人仍乘隙逃逸，其中李政洲於同日六時三
    十分許因遭支援警力圍捕而舉槍自戕死亡，甲○○則於八十八年五月二十七日九
    時許始在其前開住處經警查獲。
二、案經台南縣警察局白河分局報請台灣台南地方法院檢察署檢察官偵查起訴。
    理  由
一、訊據被告甲○○矢口否認有何藏匿人犯犯行。辯稱：當日係李政洲前往伊住處向
    伊商借金錢供逃亡之用，伊表示並無能力而逕往住處附近工寮走去，李政洲亦跟
    隨前往，旋即遇警臨檢發生槍戰，伊未藏匿李政洲云云。經查：李政洲係因擄人
    勒贖、煙毒、妨害兵役、殺人等案件經通緝之犯人，被告甲○○自承其明知李政
    洲因案經通緝中，且被告於警訊中自承：「當時我與李政洲聊天之際，我聽見有
    人叫門，我開門一看，有二名陌生人著便服，穿防彈衣，各持一把手槍，喝令我
    雙手舉起來，此時李政洲即持槍朝該二人連續射擊．．．」等語，有警訊筆錄在
    卷足參，查被告於深夜仍與李政洲共處於前開工寮內聊天，交情已非泛泛，且該
    工寮原由其堂姪林傳峰居住，因林傳峰入伍服役而無人使用，鑰匙置於工寮外矮
    簷之橫樑上，外人無法找到等情，亦據證人林傳峰證述在卷，被告甲○○於偵查
    中並自承係在工寮旁拿鑰匙開門進入工寮，李政洲先前未曾到過該工寮，是李政
    洲藏身前開工寮顯係被告甲○○使之隱避，被告所辯乃卸責之詞，不足採信，本
    件事證明確，被告犯行堪予認定。
二、核被告所為，係犯刑法第一百六十四條第一項之藏匿人犯罪。爰審酌被告藏匿涉
    嫌擄人勒贖、殺人等重罪之要犯，危害非輕，等一切情狀，量處如主文所示之刑
    ，並諭知易科罰金折算標準，以資懲儆。
據上論斷，應依刑事訴訟法第二百九十九條第一項前段，刑法第一百六十四條第一項
、第四十一條，罰金罰鍰提高標準條例第一條前段、第二條，判決如主文。
本案經檢察官王百玄到庭執行職務。
中    華    民    國      八十九      年      四      月        十      日
                                  臺灣臺南地方法院刑事第二庭
      法  官      鄧  希  賢
右正本證明與原本無異。
如不服本判決，應於判決送達後十日內向本院提出上訴狀( 應附繕本 )。
                                      書記官      陳  美  蓉
中    華    民    國      八十九      年      四      月        十      日
附錄本案論罪科刑法條全文：
刑法第一百六十四條第一項：藏匿犯人或依法逮捕拘禁之脫逃人或使之隱避者，處二
                          年以下有期徒刑、拘役或五百元以下罰金。


司法院資訊處製作；財團法人民間司法改革基金會備份。
